臺灣臺北地方法院民事裁定　　　　　　　　　　　　　九十三年度訴字第一四四號
　　原　　　告　乙○○
　　訴訟代理人　吳荔明
　　被　　　告　甲○○
當事人間分配表異議之訴事件，本院裁定如下：
    主  文
原告之訴駁回。
訴訟費用由原告負擔。
    理      由
一、原告之訴，有起訴不合程式或不備其他要件者，法院應以裁定駁回之，民事訴訟
    法第二百四十九條第一項第六款定有明文。
二、按債權人或債務人對於分配表所載各債權人之債權或分配金額有不同意者，應於
    分配期日一日前，向執行法院提出書狀，聲明異議，強制執行法第三十九條第一
    項規定甚明。又依同法第四十一條第一項前段、第三項前段規定，異議未終結者
    ，為異議之債權人或債務人，得向執行法院對為反對陳述之債權人或債務人提起
    分配表異議之訴；聲明異議人未於分配期日起十日內向執行法院為前項起訴之證
    明者，視為撤回其異議之聲明。民國八十五年十月九日修正前強制執行法，原規
    定異議人未為起訴之證明者，僅生執行法院得依原定分配表實行分配之效果，其
    所提起之分配表異議之訴仍須進行，致生分配程序已終結，而仍須進行無益訴訟
    程序之現象。是修正後強制執行法，乃參考德國民事訴訟法第八百八十一條及日
    本民事執行法第九十條第六項之立法例，明定若聲明異議人未於分配期日起十日
    內為起訴之證明者，則生視為撤回其異議之聲明之效果，而其異議既不復存在，
    執行法院當然應依原分配表實行分配，受訴法院亦應以其分配表異議之訴為不合
    法，裁定駁回其訴，以避免執行及訴訟程序之拖延（強制執行法第四十一條修正
    立法理由參照）。
三、原告主張：本院九十二年度執字第八八五八號拍賣抵押物強制執行事件中，業已
    拍賣兩造共有之不動產在案，然該借款係被告個人之經濟要求，原告僅為該抵押
    物之分別共有人（應有部分二分之一），單純為抵押借款之連帶保證人，絕無借
    貸之急需，為此乃起訴請求將本院九十二年度執字第八八五八號拍賣抵押物強制
    執行事件所為附件(一)之分配表更正為如附件(二)所示等語。
四、經查，本院九十二年度執字第八八五八號拍賣抵押物強制執行事件，已定九十二
    年十月三十日下午二時三十分實行分配，原告固於同年十月二十二日即分配期日
    前向本院民事執行處以書狀聲明異議，但被告並未於分配期日到場，異議未終結
    ，業經本院依職權調閱上開拍賣抵押物強制執行事件卷宗查閱屬實。原告超逾分
    配期日起十日，遲至同年十一月十四日方提起本件分配表異議之訴，且迄今尚未
    向本院民事執行處為提起本件訴訟之證明，有前揭拍賣抵押物強制執行事件卷宗
    可查。揆諸前揭法條規定，原告提起本件訴訟，顯已逾前揭十日之法定期間，應
    生視為撤回異議聲明之效果，茲既其異議已不復存在，則其起訴為不合法，應予
    駁回。
五、依民事訴訟法第二百四十九條第一項第六款、第九十五條、第七十八條，裁定如
    主文。
中　　　華　　　民　　　國　　九十三　　年　　　一　　　月　　　七　　　日
                              民事第三庭  法  官    賴錦華
正本係照原本作成
如不服本裁定，應於送達後十日內向本院提出抗告狀，並繳納抗告費新臺幣一千元
中　　　華　　　民　　　國　　九十三　　年　　　一　　　月　　　七　　　日
                                          書記官    林桂玉
